Quando usar distribuição binomial
1. O Experimento é repetido um número fixo de vezes
2. Cada tem tentativa tem apenas 2 resultados (sim/não, certo/errado)
3. A probabilidade de sucesso (p) é constante em todas as tentataivas
4. As tentativdas são independentes

X = eventos, p = probabilidades, size = eventos
Se jogar uma moeda 5 vezes, qual a prob. de dar cara 3 vezes?
```{r}
dbinom(x=3, size=5, prob=0.5)
```

Se eu passar 4 sinais de quatro tempos cada. Qual a probabilidade de eu pegar 0,1,2,3 e 5 sinais verdes
```{r}
pbinom(q=3, size=4, prob=0.25)
```

Se você fizer a prova de um concurso com 12 questões. "Chutando" todas as questões, qual a probabilidade de acertar 7 questões? (4 alternativas por questão)
```{r}
dbinom(x=7, size=12, prob=0.25)
```
Se eu passar 4 sinais de quatro tempos cada. Qual a probabilidade de eu pegar 3 ou MAIS sinais verdes?
```{r}
# As 3 formas estão corretas
pbinom(q=2, size=4, prob=0.25, lower.tail = F)
1 - pbinom(q=2, size=4, prob=0.25)
dbinom(x=3, size=4, prob=0.25) + dbinom(x=4, size=4, prob=0.25)
```

